臺灣桃園地方法院民事裁定
111年度小上字第116號
上  訴  人  呂雅各  

被  上訴人  簡銘宏  
上列當事人間請求損害賠償事件，上訴人對於民國111年7月15日
本院中壢簡易庭111年度壢小字第557號第一審小額民事判決提起
上訴，本院裁定如下：
    主  文
上訴駁回。
第二審訴訟費用新臺幣壹仟伍佰元由上訴人負擔。
    事實及理由
一、上訴意旨略以：本件原審判決命上訴人應給付被上訴人車損
    維修費用新臺幣（下同）9,800元、營業損失5,499元、事故
    鑑定費用1,500元；惟關於維修費用部分，上訴人須負擔者
    應僅限於被上訴人汽車右後車門遭上訴人機車把手碰撞之部
    分，其餘部分則非本件事故所致損傷，不應命上訴人負責；
    又依TOYOTA汽車官方網站資料，原廠有提供快速局部烤漆服
    務，送修當日即可完成，故不同意賠償被上訴人之營業損失
    ；另依行車事故鑑定結果，雖認兩造均有過失，但被上訴人
    之肇責權重較高，原審認兩造各應負擔50%之過失責任，而
    命上訴人負擔鑑定費用之半數，亦有違誤。綜上，爰依法提
    起本件上訴。並聲明：1.原判決廢棄。2.被上訴人在第一審
    之訴駁回。
二、按對於小額程序第一審判決之上訴，非以其違背法令為理由
    ，不得為之；上訴狀內應記載上訴理由，表明原判決所違背
    之法令及其具體內容、依訴訟資料可認為原判決有違背法令
    之具體事實，民事訴訟法第436條之24第2項、第436條之25
    分別定有明文。而依同法第436條之32第2項準用第468條、
    第469條第1款至第5款規定，上開所謂違背法令，應是指判
    決不適用法規或適用不當，或有：1.判決法院之組織不合法
    、2.應迴避之法官參與裁判、3.於審判權之有無辨別不當或
    違背專屬管轄之規定、4.當事人於訴訟未經合法代理、5.違
    背言詞辯論公開之當然違背法令事由而言。是當事人以第一
    審小額民事判決有不適用法規或適用不當而提起上訴時，其
    上訴狀或理由書應有具體之指摘，並揭示該法規之條項或內
    容；若係成文法以外之法則，應揭示該法則之旨趣；其為經
    驗法則、證據法則者，亦應具體指摘揭示該經驗法則或證據
    法則；倘為司法院解釋或憲法法庭之判決，則應揭示該判解
    之字號或其內容；如以上開5款當然違背法令事由提起上訴
    時，則應揭示合於該等條款之事實。是小額訴訟程序之上訴
    狀或理由書若僅就原審取捨證據、認定事實之職權行使，指
    摘其為不當，而非具體表明合於不適用法規、適用法規不當
    或上述當然違背法令事由之情形，難認對該判決之如何違背
    法令已有具體之指摘，應認其上訴為不合法。又小額事件之
    上訴人如未於提起上訴後20日內補正合法之上訴理由書，依
    民事訴訟法第436條之32第2項準用同法第444條第1項本文及
    第471條第1項之規定，第二審法院毋庸命其補正，應逕以裁
    定駁回之。
三、經查，上訴人對適用小額訴訟程序所為之原判決提起上訴，
    然觀諸首揭上訴理由，均係就原審法院取捨證據、認定事實
    之職權行使加以爭執；然就原判決究有違背何等法規、法則
    、憲法解釋或判決及其具體內容，或有何等當然違背法令之
    具體事實，則均未據表明，依前揭說明，其上訴即非合法。
    又本件上訴係於111年8月3日提起，有上訴狀上蓋印之收狀
    日期戳章可參，上訴人既未於提起上訴後20日內具狀補正合
    法之上訴理由，依前開法條及說明，本院即無庸命其補正，
    而應以裁定駁回其上訴。
四、末按於小額訴訟之上訴程序，法院為訴訟費用之裁判時，應
    確定其費用額，民事訴訟法第436條之32第1項準用第436條
    之19第1項規定甚明。本件上訴既經駁回，第二審訴訟費用
    為新臺幣1,500元，即應由上訴人負擔，爰併裁定如主文第2
    項所示。
五、據上論結，本件上訴為不合法，依民事訴訟法第436條之32
    第1項、第2項、第471條第1項、第444條第1項前段、第95條
    、第78條、第436條之19第1項，裁定如主文。　　
中　　華　　民　　國　　111 　年　　11 　　月　  28 　日
　　　　　　　　　民事第一庭  審判長法　官  袁雪華 
                              　　　法　官　謝宜伶
                              　　　法　官　陳逸倫
以上正本係照原本作成。　　　　　　　　　　　　　　　　　
本裁定不得抗告。
中　　華　　民　　國　　111 　年　　11　　月　　29　　日
                                    書記官  蘇玉玫